# 请教陈版，关于关联交易的合并披露问题

提问人：Manson_Luci 时间：2018-05-06 10:21:27
甲公司是一家中央企业集团的子公司，主营业务为军工配件的生产制造销售，拟将最近三年一期作为IPO申报期，由于其制造的配件具有涉密的特殊性，且涉及集团内外的客户供应商较多，考虑到保密的特殊性，甲公司拟采取如下披露方式： 1 、对于集团内的关联交易，以集团公司二级单位合并的方式进行披露，即不披露到各三级四级具体法人单位的层级； 2 、对于集团外的交易，涉及客户供应商前 10 名的交易披露，以其他中央企业集团合并的方式进行披露，即不披露其他中央企业具体法人单位的层次，此种披露方式会与实际的前 10 名法人单位存在较大差异； 3 、对于涉密程度较高的信息，向国防科工局申请豁免披露的方式，不披露相关内容。 请问，上述 3 个方式是否可行？

回答人：chenyiwei
根据《军工企业股份制改造实施暂行办法》（科工改[2007]1366号）第二十九条：改制企业及其控股股东、实际控制人在境内外资本市场融资时，应按照国防科工委有关军品信息披露管理的规定执行。 其中承制军品的境内上市公司，应建立军品信息披露审查制度。披露信息中涉及军品秘密的，可持国防科工委安全保密部门出具的证明，向证券监督管理部门和证券交易所提出信息披露豁免申请。上市公司不得滥用信息披露豁免。
因此，对于涉密信息的豁免披露，应首先经国防科工局批准，然后再向证监会和交易所申请信息披露豁免。具体披露的程度建议参考同行业上市公司。